【裁判字號】    88,訴,1850
【裁判日期】    890815
【裁判案由】    電信法等
【裁判全文】
臺灣板橋地方法院刑事判決                        八十八年度訴字第一八五號
    公  訴  人  臺灣板橋地方法院檢察署檢察官
    被      告  丁○○
右列被告因電信法等案件，經檢察官提起公訴 (八十八年度偵字第二一四四四號)，
本院判決如左：
    主  文
丁○○連續意圖為自己不法之利益，以無線電磁方式，盜用他人電信設備通信，累犯
，處拘役伍拾日。
    事  實
一、丁○○曾於民國八十六年六月十日因違反藥事法案件，經臺灣臺北地方法院判處
    有期徒刑一年八月確定，復於八十六年十二月九日因違反麻醉藥品管理條例案件
    ，經臺灣臺北地方法院判處有期徒刑六月確定，嗣前開二罪經先後執行後，丁○○於八十八年二月一日因假釋出獄，並於八十八年九月七日因縮刑期滿未撤銷假
    釋而執行完畢。竟不知悔改，於八十八年八月二十六日得知丙○○（另行審結）
    於八十八年八月二十四日在其位於台北縣新莊市○○路一一三號五樓住處，所交
    付門號0000000000號之ＳＩＭ卡係丙○○於八十八年八月二十二日二
    十三時許所竊得之物後，竟基於為自己不法利益之概括犯意，將該ＳＩＭ卡置入
    其本人所有之諾基亞牌六一五○型手機內放置ＳＩＭ卡之位置，使其所有諾基亞
    牌六一五○型手機可以無線方式利用0000000000之波段線路，盜接中
    華電信股份有限公司之電信設備發話以通信，而自八十八年八月二十六日十一時
    四十四分三十六秒起迄八十八年九月十五日十八時十分零七秒止，連續多次在不
    詳地點持以對外通訊，致使中華電信股份有限公司行動電信之通信系統陷於錯誤
    ，予以接收而提供服務，藉以獲取免費使用行動電話通信之財產上不法利益達新
    台幣七千二百九十八元。嗣於八十八年九月十六日二十時許，在臺北縣大理街一
    二○巷二弄六號二樓，為警循線查獲。
二、案經臺北縣警察局新莊分局移送臺灣板橋地方法院檢察署檢察官偵查起訴。
    理  由
一、右揭犯罪事實，業據被告丁○○迭於警偵訊及本院審理中坦承不諱。而系爭「0
    000000000」電話號碼之ＳＩＭ卡原係巫家慶所有，為其兄於乙○○使
    用，於八十八年八月二十二日二十三時許，在台北縣新莊市○○路一七六巷五號
    乙○○所經營便利商店內，與行動電話機及金融卡，一併遭丙○○竊取之事實，
    亦據證人乙○○指訴及同案被告丙○○供承屬實，是系爭ＳＩＭ卡係屬他人失竊
    之物，被告無權使用甚然。再核諸同案被告丙○○於警、偵及本院訊問時均供承
    ：八十八年八月二十二日二十三時許，我獨自一人至臺北縣新莊市○○路一七六
    巷五號趁老板乙○○不注意之際，竊取行動電話一支（內含ＳＩＭ卡）、金融卡
    一張，我並沒有使用過該ＳＩＭ卡，後來過二、三天被告知道我有ＳＩＭ卡，才
    跟我借，借被告隔二天後才跟被告說是偷的等語（詳偵查卷第七頁反面、第二十
    六頁反面、本院八十九年八月二十四日、八十九年六月二十二日訊問筆錄）及證
    人甲○○於警訊中證述：該ＳＩＭ卡是被告在使用，因為我都以該號碼與被告聯
    絡等語，復參以被告於本院審理時自承自八十八年八月二十六日起開始盜打該Ｓ
    ＩＭ卡等情（本院八十九年八月一日審判筆錄），足見被告於八十八年八月二十
    四日向丙○○借取系爭ＳＩＭ卡時，雖不知為贓物（此部分另詳後），但於同月
    二十六日知悉該ＳＩＭ卡係贓物後，已明知其無使用權源無訛，然其卻仍利用該
    ＳＩＭ卡對外通訊，則其有意圖為自己不法之利益，實彰甚明。再自八十八年八
    月二十六日起迄同年九月十五日止，被告即連續多次盜打「000000000
    0」號之行動電話等情，業據被告自承屬實（詳本院八十九年八月一日審判筆錄
    ），而該段時間內之通信費用為七千二百九十八元，有證人乙○○提出之八十八
    年八月至十月之通話明細清單附卷可稽，雖核諸前開通話明細清單其通信筆數合
    計為五七九通；通信費用合計為七三一六元，然被告於八十八年九月十六日經警
    查獲時即已將上揭ＳＩＭ卡返還予證人乙○○等情，業據被告供承在卷，並經證
    人乙○○證述屬實（詳本院八十九年四月二十四日訊問筆錄），是被告於八十八
    年九月十六日經警查獲後，於八十八年九月十七日起至九月二十一日止此段期間
    之通信筆數四通；通信費用十八元自非屬被告所盜打乙節至為灼然，從而被告盜
    用上開電話所得之免費使用行動電話通信之財產上不法利益，應為七千二百九十
    八元要屬無疑。末者被告此盜用右述ＳＩＭ卡之行為，足生損害於乙○○及中華
    電信股份有限公司之電信管理，復無置疑。本件罪證明確，被告犯行堪予認定，
    應依法論科。
二、被告意圖為自己免費撥打行動電話之不法利益，使用無線電磁方式，盜用他人電
    信設備通信，核其所為係犯八十八年十一月三日修正公布前電信法第五十六條第
    一項之罪。被告先後多次盜用之犯行，時間緊接，構成要件相同，顯係基於概括
    犯意反覆為之，應依連續犯之規定論以一罪並加重其刑。至電信法第五十六條第
    一項之罪，以意圖為自己或第三人不法之利益，使用有線、無線或其他電磁方式
    ，盜接或盜用他人電信設備通信者為要件。本罪之處罰詐得免繳電信通信費用之
    不法利益規定，乃刑法詐欺得利罪之特別法，依特別法優於普通法之原則，自毋
    庸再論以刑法詐欺得利罪，併此敘明（最高法院八十八年一月十九日八十八年度
    第一次刑事庭會議決議參酌）。又被告於行為後，電信法第五十六條已於八十八
    年十一月三日修正，並經總統公布施行，其第五十六條之法定刑由「五年以下有
    期徒刑，拘役或科、併科新台幣十五萬元以下罰金」提高為「五年以下有期徒刑
    ，得併科新台幣一百五十萬元以下罰金」，二相比較，修正後電信法第五十六條
    第一、二項之刑度均較舊法為高，以舊法較有利於行為人，依刑法第二條第一項
    但書規定，自應適用最有利於行為人之舊法處斷。次查被告前八十六年六月十日
    因違反藥事法案件，經臺灣臺北地方法院判處有期徒刑一年八月確定，復於八十
    六年十二月九日因違反麻醉藥品管理條例案件，經臺灣臺北地方法院判處有期徒
    刑六月確定，嗣前開二罪經先後執行後，丁○○於八十八年二月一日因假釋出獄
    ，並於八十八年九月七日因縮刑期滿未撤銷假釋而執行完畢，有臺灣高等法院刑
    案紀錄簡覆表乙件在卷可考，其於五年內再犯有期徒刑以上刑之本罪（按被告所
    犯本案連續數行為，其中一部分犯行在前所處有期徒刑執行完畢後五年以內，是
    仍該當於累犯加重之要件，另本案起訴時即八十八年十一月十日，亦已在被告前
    開假釋期滿後，故無刑法第七十八條第二項應撤銷假釋之適用），依法加重其刑
    並遞加之。爰審酌被告素行不佳，竟為自己免費撥打行動電話之不法利益，即盜
    用他人之ＳＩＭ卡，惟犯後坦承犯行，態度良好，犯罪所得僅七千二百九十八元
    ，且被害人亦表示宥恕併犯罪之手段等一切情狀，量處如主文所示之刑。
三、公訴意旨另以：被告丁○○明知該ＳＩＭ卡係同案被告丙○○所偷竊之贓物，竟
    仍收受使用，因認被告另犯刑法第三百四十九條第一項之收受贓物罪云云。按刑
    法第三百四十九條第一項收受贓物罪之成立，須行為人於收受當時，即明知收受
    者贓物，始克當之。本件訊據被告固坦承收受該ＳＩＭ卡並使用無訛，惟堅詞否
    認有何收受贓物之犯行，辯稱：收受前述ＳＩＭ卡時曾問丙○○為何有卡？丙○○說是向朋友借的，收受後過二天甲○○才告訴我卡片是丙○○偷的，我才問丙○○，丙○○才跟我說卡片是偷的等語，經核諸同案被告丙○○於本院調查時固
    供述：被告一開始就知道該卡是偷的云云（詳本院八十九年四月二十四日訊問筆
    錄），然其於同日亦供述：是拿給被告使用後幾天才跟被告說是偷的等情在卷，
    嗣於本院八十九年六月二十二日調查時亦供承：係借予被告使用後二天，始告訴
    被告係贓物等語（詳該日訊問筆錄），其前後供承不一，自不得以此為不利於被
    告之認定，從而被告於收受此ＳＩＭ卡時，有無贓物之認識，殊堪質疑，此外復
    查無其他積極證據足資證明被告於收受上述ＳＩＭ卡時即有贓物之認識，自難遽
    以被告盜用該ＳＩＭ卡，即謂其有收受贓物之犯行，揆諸前開說明，尚不能證明
    被告犯罪，然此部分倘成立犯罪，與前開論罪科刑部分有牽連犯之裁判上一罪關
    係，爰不另為無罪之諭知，併此敘明。
據上論斷，應依刑事訴訟法第二百九十九條第一項前段，修正前電信法第五十六條第
一項、刑法第十一條、第二條第一項但書、第五十六條、第四十七條，判決如主文。
本案經檢察官曾文鐘到庭執行職務
中      華      民      國      八十九      年     八     月    十五    日
                                      臺灣板橋地方法院刑事第四庭
                                          審判長法  官  許仕楓
                                                法  官  許必奇
                                                法  官  游秀雯
右正本證明與原本無異。
如不服本判決應於送達後十日內向本院提出上訴狀。
                                                書記官  吳尚文
中      華      民      國      八十九      年     八     月    十八    日
附錄本案論罪科刑法條全文：
八十八年十一月三日修正前電信法第五十六條：
意圖為自己或第三人不法之利益，以有線、無線或其他電磁方式，盜接或盜用他人電
信設備通信者，處五年以下有期徒刑、拘役或科或併科新臺幣十五萬元以下罰金。
製造或變造電信器材，供自己或他人盜接或盜用他人電信設備通信者，亦同。


司法院資訊處製作；財團法人民間司法改革基金會備份。
